【裁判字號】    92,上訴,1126
【裁判日期】    920716
【裁判案由】    違反毒品危害防制條例
【裁判全文】
臺灣高等法院高雄分院刑事判決                  九十二年度上訴字第一一二六號
    上  訴  人  台灣屏東地方法院檢察署檢察官
    被      告  甲○○
右上訴人因被告違反毒品危害防制條例案件，不服臺灣屏東地方法院九十一年度訴字
第九五二號中華民國九十二年五月五日第一審判決（起訴案號：臺灣屏東地方法院檢
察署九十一年度偵字第一一八七號；併辦案號：同署九十二年度毒偵字第七○五號）
），提起上訴，本院判決如左：
      主  文
原判決撤銷。
甲○○連續施用第一級毒品，累犯，處有期徒刑拾月。
    事  實
一、甲○○前曾因違反肅清煙毒條例等案件，分別經台灣屏東地方法院及本院判處有
    期徒刑二年四月及三月六月，合併執行後於民國八十五年二月十七日假釋出監，
    八十八年十二月三日假釋期滿；並曾因施用毒品案件，經台灣屏東地方法院裁定
    移送強制戒治，於九十年十二月二十一日戒治期滿，由臺灣屏東地方法院檢察署
    檢察官於九十一年一月二十三日，以九十一年度戒毒偵字第九號處分不起訴確定
    ，仍不思警惕。復基於施用第一級毒品海洛因之概括犯意，自九十一年八月九日
    起至同年月二十日十五時三十分許回溯七十二小時內，連續在屏東縣內埔鄉省道
    旁等處所施用第一級毒品海洛因多次，嗣於同年八月二十日十三時許，在屏東縣
    屏東市○○街與豐連街街口旁公園內為警查獲；又承上開概括之犯意，自九十一
    年十二月間起至九十二年三月二十六日止，連續在其屏東縣內埔鄉○○村里○路
    三三七號住所等處，又施用第一級毒品海洛因多次，經警採尿查獲。
二、案經屏東縣警察局屏東分局報請臺灣屏東地方法院檢察署檢察官偵查起訴及併案
    審理。
    理  由
一、右揭事實，業據被告甲○○坦承不諱，被告二次被查獲之尿液經送檢驗結果，呈
    嗎啡陽性反應，有屏東縣衛生局煙毒及麻醉藥品類委託檢驗結果通知書一紙（九
    十一年八月廿六日屏縣衛檢六字第九一○二四六號）及臺灣檢驗科技股份有限公
    司濫用藥物實驗室濫用藥物尿液檢驗報告二紙（九十一年十月十五日ＫＨ二○○
    二Ａ0000000號、九十二年四月二十二日ＫＺ000000000000
    ）附卷足憑，足認被告之自白與事實相符。又被告前曾因施用毒品案件，經台灣
    屏東地方法院裁定移送強制戒治，於九十年十二月二十一日戒治期滿，由臺灣屏
    東地方法院檢察署檢察官於九十一年一月二十三日，以九十一年度戒毒偵字第九
    號處分不起訴確定等情，並有臺灣高等法院被告全國前案紀錄表、臺灣屏東地方
    法院檢察署刑案資料查註紀錄表及不起訴處分書在卷可按，事證明確，被告二犯
    施用毒品之事實，堪以認定，自應依法論科。
二、按海洛因為毒品危害防制條例第二條第二項第一款規定之第一級毒品，核被告施
    用海洛因之行為，係犯同條例第十條第一項之施用第一級毒品罪，其持有毒品之
    低度行為，為施用之高度行為所吸收，不另論罪；其先後多次施用毒品犯行，時
    間緊接，犯罪構成要件相同，顯係基於概括犯意反覆為之，應依連續犯規定論以
    一罪，並加重其刑。被告前曾因違反肅清煙毒條例等案件，分別經法院判處有期
    徒刑二年四月及三月六月，合併執行後於八十五年二月十七日假釋出監，八十八
    年十二月三日假釋期滿等情，有臺灣高等法院被告全國前案紀錄表及臺灣屏東地
    方法院檢察署刑案資料查註紀各一紙在卷可考，五年內再犯本件有期徒刑以上之
    罪，應依累犯規定加重其刑，並遞加之。又併案部分與起訴事實有連續犯關係，
    顯係基於概括犯意為之，為裁判上一罪，本院自得一併審理。
三、原審論處被告罪刑，固非無見。惟查，原審未及就併案部分予以併案審理，自有
    未合，檢察官上訴意旨執此而指摘原判決不當，為有理由，應經原判決銷改判。
    審酌被告之前科資料，其施用期間，及其坦承犯行等一切情狀，量處如主文第二
    項所示之刑。
四、本件警察前開第一次查獲被告之現場，雖另查獲嫌疑人吳智文，並扣得吳智文所
    有海洛因兩包毛重零點五公克、注射針筒二支及藥鏟一支等物品，然該等物品並
    非本件扣案之物，有屏東縣警察局屏東分局民權派出所扣押物品目錄表及臺灣屏
    東地方法院檢察署扣押物品清單各一紙可稽，公訴人起訴書將之列為本案扣押物
    ，應係誤會；且吳智文被查獲後，經台灣屏東地方法院以九十一年度毒聲字第一
    ○四一號裁定移送觀察、勒戒，認無繼續施用毒品傾向，由臺灣屏東地方法院檢
    察署檢察官以九十一年度毒偵字第九七八號處分不起訴確定，扣案之注射針筒二
    支及藥鏟一支，業經執行處分廢棄完畢，海洛因毒品部分並經檢察官聲請台灣屏
    東地方法院以九十一年度聲字第一○七六號單獨宣告沒收銷燬在案，有相關筆錄
    及該裁定書附於原審卷可資查考，故不予宣告沒收或沒收銷燬，併此敘明。
據上論結，應依刑事訴訟法第三百六十九條第一項前段、第三百六十四條、第二百九
十九條第一項前段，毒品危害防制條例第十條第一項，刑法第十一條前段、第五十六
條、第四十七條，判決如主文。
本案經檢察官王登榮到庭執行職務。
中      華      民      國  九十二    年      七      月     十六     日
                              臺灣高等法院高雄分院刑事第一庭
                                  審判長法官  曾永宗
                                        法官  郭玫利
                                        法官  邱永貴
右正本證明與原本無異。
如不服本判決應於收受本判決後十日內向本院提出上訴書狀，其未述上訴理由者，
並得於提起上訴後十日內向本院補提理由書狀（均須按他造當事人之人數附繕本)「
切勿逕送上級法院」。
                                      書記官  梁雅華
中    華    民    國      九十二      年      七      月     十七   日
附錄：本判決論罪科刑法條：
毒品危害防制條例第十條第一項
施用第一級毒品者，處六月以上五年以下有期徒刑。


司法院資訊處製作；財團法人民間司法改革基金會備份。
